臺灣南投地方法院民事簡易裁定
111年度投簡字第324號
原      告  伍凱麗  
被      告  伍守國  

上列當事人間請求損害賠償事件，原告提起刑事附帶民事訴訟，
經本院刑事庭於民國111年7月11日以111年度投原簡附民字第1號
裁定移送前來，本院裁定如下：
    主  文
一、原告應於本裁定送達後5日內，應補正本件訴之聲明第二項
    請求被告歸還土地部分之訴訟標的（即實體法上請求權基礎
    、原告請求依據之法律規定條文），並具體表列應受判決事
    項之聲明（即訴之聲明內容須分別具體載明歸還土地之地號
    、範圍、面積），併依民事訴訟法第77條之13所定費率，補
    繳裁判費，逾期未補正即駁回原告訴之聲明第二項請求之訴
    。
二、原告應於本裁定送達後5日內，提出請求被告歸還土地之土
    地登記第一類謄本正本（全部，相關資料勿隱）、異動索引
    及地籍圖。
    理  由
一、按因犯罪而受損害之人，於刑事訴訟程序固得附帶提起民事
    訴訟，對於被告請求回復其損害，但其請求回復之損害，以
    被訴犯罪事實所生之損害為限，否則縱令得依其他事由，提
    起民事訴訟，亦不得於刑事訴訟程序附帶為此請求（最高法
    院97年度台上字第1809號判決意旨參照）。又刑事附帶民事
    訴訟，經刑事庭依刑事訴訟法第504條第1項規定裁定移送於
    同院民事庭後，民事庭如認其不符同法第487條第1項規定之
    要件時，應許原告得繳納裁判費，以補正起訴程式之欠缺（
    最高法院民事大法庭108年度台抗大字第953號裁定意旨參照
    ）。另按訴訟標的之價額，由法院核定；核定訴訟標的之價
    額，以起訴時之交易價額為準，無交易價額者，以原告就訴
    訟標的所有之利益為準；法院因核定訴訟標的之價額，得依
    職權調查證據，民事訴訟法第77條之1第1項至第3項定有明
    文。又按提起民事訴訟，應依民事訴訟法第77條之13規定繳
    納裁判費，此為必須具備之程式。另起訴不合程式或不備其
    他要件者，法院應以裁定駁回之，此觀之同法第436條第2項
    、第249條第1項第6款之規定自明。
二、查本院111年度投原簡字第13號刑事判決之犯罪事實，僅限
    被告於民國111年3月15日晚間8時28分許，在南投縣○○鄉○○
    村○○巷00○0號住處，基於恐嚇危害安全之犯意，對原告恫稱
    ：「如果你敢動這三筆土地，我就要殺了你我不管你是不是
    我的女兒」等語，恐嚇原告，使原告心生畏懼，致生危害於
    安全，並不包含原告主張被告應立即履行契約內容，將土地
    歸還原告一節，故原告請求被告歸還土地部分，依上述說明
    ，自非屬刑事附帶民事訴訟所得請求範圍，仍應繳納裁判費
    。本件原告起訴，未說明被告係占用何筆土地及約略面積，
    致本院難以特定原告此部分主張之應受判決事項之聲明及原
    因事實，亦無法核定訴訟標的價額，以確定原告應繳納之裁
    判費。
三、依民事訴訟法第436條第2項、第249條第1項但書之規定，裁
    定如主文。
中　　華　　民　　國　　111 　年　　9 　　月　　28　　日
                  南投簡易庭  法  官  許慧珍
以上為正本係照原本作成。
本裁定不得抗告。
中　　華　　民　　國　 110　　年　　9 　　月　　28　　日
                              書記官  藍建文